Inventaris van het archief van drs. W.K.N. Schmelzer [levensjaren 1921-2008], (1932) 1949-2007 (2008)
Nationaal Archief, Den Haag
- Openbaar leven, C
  - Staatsman-in-ruste, C.7
    - Nevenfuncties maatschappelijk, C.7.2
      - Comité Noord Zuid Campagne van de Raad van Europa: voorzitter., 1988; 237; 1 omslag
        Bevat het eindverslag van het comité over de onderlinge afhankelijkheid en solidariteit tussen Noord en Zuid, met correspondentie en bijlagen.
      - Werkgroep TBPO van het ministerie van Financiën: voorzitter., 1988-1989; 238; 1 omslag
        Bevat het eindrapport met bijbehorende stukken van de werkgroep, welke als taakopdracht had het ontwikkelen van normen voor toerekening uitgaven aan het budgettaire plafond voor de ontwikkelingssamenwerking.
      - The Komsomolets Foundation: voorzitter., 1990-2003; 239-247; 1 omslag en 8 pakken
        Opgericht in december 1992, met als doel bestrijding van maritieme nucleaire vervuiling. Ontbonden in juni 2003.
        - Rapporten, contracten en statuten van de Nederlandse vereniging, 1990-1994, 239
        - Correspondentie, 1993 jan-juli, 240
        - Correspondentie, 1993 aug-1994 feb, 241
        - Correspondentie, 1994 mrt-juni, 242
        - Correspondentie, 1994 juli-dec, 243
        - Correspondentie, 1995 jan-juli, 244
        - Correspondentie, 1995 aug-2003, 245
        - Persberichten en perspublicaties. 1993-1997, 246; omslag
        - Rapporten van de Technische Advies Commissie. 1994-1995, 247
      - CVSE-seminar (Conferentie over Veiligheid en Samenwerking in Europa) over democratische instellingen te Oslo van 4 tot en met 15 november 1991: leider van de Nederlandse delegatie., 248; 1 pak
      - Adviesgroep voor het verwerven voor Nederland van de zetel van de OPCW (Organisation for the Prohibition of Chemical Weapens): voorzitter., 1991-1992; 249; 1 pak
      - Commissie NCW/UNIAPAC: lid., 1992; 250; 1 stuk
      - Stichting Het Willem Mengelberg-Archief: voorzitter (tot 1999) en daarna vice-voorzitter., 1992-2005; 251; 1 pak
        Schmelzer is volgens rooster afgetreden in 2005.
      - Stichting Milieubewustzijn te 's Graveland: bestuurslid., 1993-1999; 252; 1 pak
      - Forum Nederland-Indonesia: adviserend lid en voorzitter van de Commissie Politiek., 1995-1999; 253; 1 omslag
      - International Dialogues Foundation: bestuurslid., 1997-2003; 254; 1 omslag
      - Adviesraad Internationale Vraagstukken (AIV): lid van de permanente Commissie Europese Integratie., 1997-2005; 255; 1 pak
        Zie ook inv.nr. 233.
      - Julius Röntgen Stichting: lid van het comité van aanbeveling., 2003; 256; 1 omslag
    - Nevenfuncties in het bedrijfsleven, C.7.3
      Betreft een opsomming van organisaties waar Schmelzer een nevenfunctie bekleedde, met vermelding van de naam van het bedrijf en zijn hoedanigheid, en in voorkomende gevallen een specificatie van de archiefbescheiden.
      - AKZO: adviseur van de Raad van Bestuur en voorzitter van de Adviesgroep Akzo Samenleving (AAS)., 1975-1987; 257; 1 pak
        Adviseur vanaf mei 1976; de adviesgroep AAS is ingesteld medio 1975. Betreft 2 afzonderlijke functies.
      - Tonnema BV te Sneek: voorzitter van de Raad van Commissarissen., 1986-1988; 258; 1 pak
        Tot 11 augustus 1988, daana is het bedrijf overgenomen door DE/Sara Lee.
      - Sara Lee/ DE: trustee/voorzitter van het bestuur van de Stichting Administratiekantoor Douwe Egberts Sara Lee., 1987-1994; 259; 1 omslag
        Openbaarheid beperkt tot 01-01-2020
      - Pechiney Nederland NV: voorzitter van de Raad van Commissarissen., 1988-1991; 260; 1 pak
      - Griendtsveen Torf AG te Papenburg: lid van de Raad van Toezicht; Intervema BV te Rotterdam: president-commissaris., 1990-1993; 261; 1 omslag
        Beide bedrijven zijn aan elkaar gelieerd.
      - Heijmans NV: voorzitter van de Raad van Commissarissen (tot 2 juni 1993), tevens bestuurder van de Stichting Administratiekantoor Heijmans., 1990-2000; 262; 1 omslag
      - Alexander en Alexander Holding BV: commissaris., 1994; 263; 1 omslag
      - Stichting Verolme Trust: adviserend bestuurslid., 1999-2006; 264; 1 pak
        Openbaarheid beperkt tot 01-01-2032
        Bevat een foto.
      - Stichting Verolme Trust: adviseur., 2006-2007; 265; 1 omslag
    - Medewerking aan historische publicaties van derden, C.7.4
      - Correspondentie met de auteur, R. Ammerlaan, en met de uitgever van het boek Het verschijnsel Schmelzer, met bijlagen., 1972-1973; 266; 1 omslag
      - Perspublicaties over en reacties van (politieke) vrienden en kennissen op de uitgave van het boek Het verschijnsel Schmelzer, geschreven door R. Ammerlaan in 1973., 1973, 1978; 267; 1 omslag
        De ingekomen brieven zijn vrijwel alle in fotokopie en geanonimiseerd.
      - Verslag van juli 1973 van Peter van Eijkelenburg, student aan de School voor de Journalistiek te Utrecht over 'Het kabinet Cals; op weg naar het einde', met begeleidende brief van de auteur., 268; 1 omslag
      - Doctoraalscriptie 'Een kwestie van taktiek. De coalitiepolitiek van de Partij van de Arbeid 1946-1973' door Anneke E. Visser, met correcties door Schmelzer en briefwisseling hierover., 1981; 269; 1 omslag
      - Stukken betreffende zijn beoordeling van en correcties op een concept-tekst van dr. P.F. Maas over de formatie van het kabinet-Zijlstra., 1982; 270; 1 omslag
      - Scriptie 'Katholieken en Democratie, 1944 vv', door M.J.M. Verhagen, student geschiedenis, met begeleidende brief van de auteur., 1982; 271
      - Doctoraalscriptie 'De KVP en de Nederlandse buitenlandse politiek 1971-1973. Verslag van een onderzoek naar de invloed van de KVP op het beleid van de Minister van Buitenlandse Zaken, drs. W.K.N. Schmelzer' door Frank Wiertz., 1983; 272; 1 omslag
      - Doctoraalscriptie 'De Nederlandse regering en de oorlog in Vietnam, 1968-1973' door Marieke Kuyer., 1988; 273; 1 omslag
      - Stukken betreffende zijn beoordeling van en correcties op een concept-manuscript 'De Nacht van Schmelzer. De financiële politiek van de KVP in de parlementaire periode 1963-1967 tegen de achtergrond van de samenwerking met de ARP en de CHU' door dr. H.A.C.M. Notenboom., 1989-1990; 274; 1 omslag
      - Tekst van het boek De val van het kabinet-Cals, door dr. H.A.C.M. Notenboom, 1990, met correspondentie naar aanleiding van de verschijning., 1990-1991; 275; 1 omslag
      - Doctoraalscriptie 'Langs lijnen van geleidelijkheid: de KVP en de Europese eenwordingsgedachte 1946-1948' door H. Willems-van Paridon., 1991; 276; 1 omslag
      - Doctoraalscriptie 'Nederland en de Westduitse 'Ostpolitiek' 1963-1975' door J. Eijgendaal en P. Kuijt., 1991; 277; 1 omslag
      - Doctoraalscriptie 'The Dutch attitude towards entry of te United Kingdom into the European Community (1957-1973)' door J.A. de Koning, met begeleidende brief van de auteur., 1991; 278; 1 omslag
      - Doctoraalscriptie 'De toepassing van het openbaarheidsbeginsel bij het proces van kabinetsformatie' door drs. P.H. Schoute in 1974, met begeleidende brief van 6 mei 1991., 279; 1 omslag
        Schoute schreef de scriptie in 1974 en stuurde die in 1991 aan Schmelzer.
      - Doctoraalscriptie 'Men kan niet altijd doen wat men prettig vindt. J.E. de Quay als minister-president 1959-1963' door J.A.M. Walravens., 1991; 280; 1 omslag
      - Doctoraalscriptie 'Hoogleraren te velde. De rol van drie hoogleraren aan de Katholieke Handelshogeschool te Tilburg in het proces van herstel en vernieuwing rond de Tweede Wereldoorlog' door A.L.M. van Zeeland, met reactie van Schmelzer., 1992; 281; 1 omslag
      - Doctoraalscriptie 'De derde weg. De KVP en de PBO, 1950-1962' door W.R.A. Bakker, met briefwisseling over correcties en/of aanvullingen., 1994; 282; 1 omslag
      - Stukken betreffende zijn beoordeling van en correcties op een concept-publicatie van prof. dr. J.A. Bornewasser over de KVP, met bijlagen., 1998-1999; 283; 1 pak
      - Stukken betreffende zijn beoordeling van en correcties op een concept-tekst van prof. dr. J. Bosmans over Schmelzer als minister van Buitenlandse Zaken., 1999; 284; 1 omslag
      - Stukken betreffende zijn beoordeling van en correcties op een concept-tekst van drs. A. van Kessel over 'Het Duitslandbeeld van de Nederlandse christelijke partijen KVP, ARP en CHU en hun relatie met de CDU (1945-1980)'., 1999, 2002; 285; 1 omslag
      - Stukken betreffende zijn beoordeling van en correcties op een concept-tekst van drs. R. van der Maar voor diens proefschrift over de kwestie Vietnam in de Nederlandse politiek., 2003; 286; 1 omslag
      - Essay 'De carrière van een politieke teckel' door Eleonoor Geenen, november 2005, met begeleidende brief van de auteur., 2005-2006; 287; 1 omslag
      - Stukken betreffende door hem beantwoorde vragen, gesteld door drs. W. Camphuis ten behoeve van diens proefschrift over de adviesfunctie van de Sociaal Economische Raad in de periode 1950-1995., 2006; 288; 1 omslag
      - Ingekomen manuscript 'Het Ministerie De Quay (19 mei 1959-24 juli 1963)'., z.d.; 289; 1 omslag
        Onbekend van wie en wanneer vervaardigd.
    - Overige activiteiten en aangelegenheden, C.7.5
      Zie ook rubriek C.3.2.
      - Stukken betreffende zijn bemoeienis als coördinator namens het AKZO-concern bij de ontvoering van dr. Herrema, directeur van Ferenka te Limerick in Ierland., 1975; 290; 1 pak
      - Tekst van een met hem gehouden vraaggesprek, afgenomen door Hendrik de Jong en Jan Marinus Wiersma van het tijdschrift Groniek, nummer 39, oktober 1975., 291
      - Stukkken betreffende zijn deelname aan symposia en workshops., 1978, 2005; 292; 1 omslag
      - Stukken betreffende kernwapens en ontwapening, met rapporten van de RK Kerk en Pax Christi en de reacties hierop van het CDA en van Schmelzer., 1980-1982; 293; 1 pak
      - Stukken, ontvangen of opgemaakt als lid van het Gezelschap 'De Schoorsteen'., 1980-2001; 294; 1 pak
        Informele vereniging, in 1941 opgericht, waar ondernemers, maar ook politici, wetenschappers en topambtenaren discussiëren, lezingen bijwonen en informatie uitwisselen over maatschappelijke onderwerpen.
      - Stukken betreffende zijn inhoudelijke bijdrage aan het afscheidsboek voor mr. P.A. Ursone en ir. M. Bijl van de Hollandsche Beton Groep NV., 1981; 295; 1 omslag
      - Door hem verzamelde stukken over de Raad van Europa respectievelijk het Europees Parlement, met aantekeningen en bijlagen., 1981-1992; 296; 1 omslag
      - Brieven en rapporten over de vrede en de veiligheid in Europa, specifiek betrekking hebbende op de rol van de Sovjet Unie en de NAVO daarin., 1982-1988; 297; 1 pak
      - Stukken betreffende zijn interviews voor de radio en de televisie over politieke onderwerpen., 1982-2005; 298; 1 omslag
      - Aantekeningen over en door hem verzamelde stukken met betrekking tot de rol van Nederland en het Nederlandse bedrijfsleven in de wereldeconomie., 1983-1987; 299; 1 pak
      - Stukken over wapenbeheersing, met name van kruisvlucht- en kernwapens alsmede over de Europese defensie., 1984-1988; 300; 1 pak
      - Stukken betreffende het geven van een werkcollege over de politiek-parlementaire ontwikkeling tussen 1963 en 1967, voor studenten geschiedenis aan de Rijksuniversiteit te Leiden op 28 juni 1985., 301; 1 omslag
      - Stukken betreffende zijn deelname aan de studiedag over het Europees Beleid van de Beneluxlanden., 1986; 302; 1 omslag
      - Stukken betreffende een op 10 oktober 1987 te Vught gehouden reünie van oud-Tweede Kamerleden van de KVP., 303; 1 omslag
      - Stukken betreffende een op 4 november 1988 in de Ridderzaal te Den Haag gehouden conferentie 'Europa '92 en de Derde Wereld', waaraan hij heeft deelgenomen., 304; 1 omslag
      - Stukken betreffende het leveren van een bijdrage aan het liber amicorum voor Hans Nord, lid van het Europees Parlement., 1988; 305; 1 omslag
      - Stukken betreffende een in maart 1989 te Florence gehouden colloqium over de toekomst van de Europese veiligheid, met onder andere een bijdrage van Schmelzer., 1988-1989; 306; 1 pak
      - Stukken betreffende zijn deelname aan een handelsmissie naar Japan in het kader van de Nederland-Japan Manifestatie 1989., 307; 1 pak
        Schmelzer is uitgenodigd als oud-minister van Buitenlandse Zaken en adviseur van de Raad van Bestuur van AKZO.
      - Stukken verzameld door Schmelzer betreffende de problematiek in het Midden-Oosten., 1989-1998; 308; 1 omslag
      - Stukken betreffende een mogelijke bemiddelaarsrol van Schmelzer bij de gijzelingskwestie, van Nederlanders en andere westerlingen, in Irak in de aanloop naar de eerste Golfoorlog., 1990; 309; 1 omslag
      - Stukken betreffende zijn terugblik op het het staatsbezoek van koningin Juliana aan Indonesië in 1971, in een televisie-interview en gehouden in verband met staatsbezoek van koningin Beatrix aan Indonesië in augustus 1995., 1995-1996; 310; 1 omslag
        Zie ook inv.nr. 209.
      - Aantekeningen van een gesprek dat hij heeft gevoerd met mgr. Bär, voormalig bisschop van Rotterdam, over de verhouding het geloof en de politiek, met bijlage., 1996; 311; 1 omslag
      - Boek van bisschop Muskens Elk mens heeft een naam. Pleidooi voor een sociaal Europa, met briefwisseling daarover., 1997; 312; 1 omslag
      - Stukken betreffende zijn medewerking aan het interviewproject 'Nederland en de Europese integratie', opgezet door de Rijksuniversiteit Groningen, Interfacultaire Opleiding voor beleid en bestuur in Internationale Organisatie., 1998; 313; 1 omslag
      - Rapport, houdende de neerslag van een gesprek van Schmelzer met A.G. Harryvan en J. van der Harst in het kader van het Jean Monnet Oral History Project, Rijksuniversiteit Groningen, met bijbehorende correspondentie., 1998-1999; 314; 1 omslag
      - Stukken verzameld door Schmelzer over de eenwording van Europa en de rol van de Europese Beweging hierin., 2001; 315; 1 omslag
        Sommige bescheiden zijn in de kantlijn voorzien van zijn commentaar.